Nachl. Franz Brümmer
Nachl. Franz Brümmer
- Nachl. Franz Brümmer/Biographien, 2. Reihe, 26 Kstn (A-Z) Standortkonvolut
  - Nachl. Franz Brümmer/Biographien, 2. Reihe/A-Bel, 1 Kasten Standortkonvolut
    - Alefeld, Susanne an Brümmer, Franz ohne DatumsangabeBamberg, Nachl. Brümmer, Biogr. 2. Reihe, Alefeld, Susanne; 1 Briefe (1 Blatt) Briefe Autobiographisches; Bittschrift, in der die Verfasserin Franz Brümmer darum angeht, ihr bei der Suche nach einem Verleger für ihre Gedichte zu helfen.
    - Algenstaedt, Luise an Brümmer, Franz Rostock, Nachl. Brümmer, Biogr. 2. Reihe, Algenstaedt, Luise; 1 Brief (4 Blatt) Briefe Autobiographisches; Brief enthält 1 Anschreiben, 1 Liste veröffentlichter Werke und 1 Autobiographie, alle in Handschrift. Mit Ergänzungen übernommen in: Franz Brümmer: Lexikon der deutschen Dichter und Prosaisten, 6. Auflage, zusätzliche, aktualisierte Daten im Nachtrag (Bd. 7.8).; Sehr unleserlich, da teilweise verlaufene Tinte
      Quellsucher, Roman, Schwerin 1902; Frei zum Dienst, Roman, Leipzig 1903; Kraut und Unkraut vom Heimatboden, Schwerin 1904; Was die Erde gab, Roman 1904; Allzeit Fremde, Roman, Schwerin 1905; Der Reisepaß, 3 Erzählungen, Berlin 1905; Skizzen aus dem Schwesternleben, Schwerin 1906; Unsere Art (Bilder vom Mecklenburger Land und Strand), Leipzig 1907
    - Alisat, Carlo Alfred Theodor an Brümmer, Franz undatierter Brief, aber anhand des Werkverzeichnisses Datum wahrscheinlicho.O., Nachl. Brümmer, Biogr. 2. Reihe, Alisat, Carlo Alfred Theodor; 1 Briefe (2 Blatt) Briefe Autobiographisches; Brief enthält 1 handschriftlich verfasste Autobiographie des Verfassers inkl. Werkverzeichnis. Identisch mit: Franz Brümmer: Lexikon der deutschen Dichter und Prosaisten, 6. Auflage, im Nachtrag (Bd. 7.8).
      Das Auge der Götter, Roman, Dresden 1911; Weißes Gold, Roman, Reutlingen 1911; 1000 Mark Belohnung, Roman, Leipzig 1911; Schach!, Roman, Reutlingen 1911; Der goldene Zirkel, Roman, Reutlingen 1911
    - Anger, Gilbert an Brümmer, Franz ohne DatumsangabeWien, Nachl. Brümmer, Biogr. 2. Reihe, Anger, Gilbert; 1 Brief (1 Blatt) Briefe; handschriftliche biographische Informationen im Nachtrag: Brümmer, Franz: Lexikon der deutschen Dichter und Prosaisten, 6. Aufl.
      Des Kaisers Rock (Festspiel); Rare Leut; Um Glück und Ehr
    - Abels, Ludwig an Brümmer, Franz Gransee bei Berlin, Nachl. Brümmer Biogr. 2. Reihe, Abels, Ludwig; 1 Brief (3 Blatt) Briefe; autobiographische Angaben, zum Teil übernommen in: Franz Brümmer: Lexikon der deutschen Dichter und Prosaisten, 6. Auflage.
      Tarpeja. Römerdrama. - 1883/84; Am Zahltag. Volksstück. - 1893; Aus der Schule der Liebe. Novellen. - 1897; Robert Emmet. Schauspiel.; Das Schatzerl des Rhampzinit. Burleske.; Separirt. Schwank. - 1897
    - Apelt, Franz Ulrich an Brümmer, Franz Zittau, Nachl. Brümmer, Biogr. 2. Reihe, Apelt, Franz Ulrich; 1 Postkarte Briefe Autobiographisches; vgl. Franz Brümmers Lexikon der Dichter und Prosaisten, 6. Auflage.
      Der Jungfernbund und andere Gedichte. - Berlin 1903
    - Anhuth, Clara an Brümmer, Franz Danzig, Nachl. Brümmer, Biogr., 2. Reihe, Anhuth, Clara; 1 Brief (2 Blatt) Briefe Autobiographien; autobiographische Angaben, mit Ergänzungen übernommen in: Franz Brümmer: Lexikon der deutschen Dichter und Prosaisten, 6. Aufl. Hinweis auf eine Sammlung ihrer kurzen Schriften bei Herrn R. Maeder in Leipzig.
    - Andreae, Friedrich Wilhelm an Brümmer, Franz, Nachl. Brümmer, Biogr. 2. Reihe, Andreae, Friedrich Wilhelm; Briefe
      Heinrich der Vogelsteller, Leipzig 1864; Die Sturmvögel. Roman in zwei Bänden, Leipzig 1865; Leibniz. Roman, Leipzig 1863
    - Annuske, Elise an Brümmer, Franz Bad Oeynhausen, Nachl. Brümmer, Biogr. 2. Reihe, Annuske, Elise; 1 Brief (2 Blatt) Briefe; Handschriftliche autobiographische Informationen. Mit wenigen Ergänzungen übernommen in Franz Brümmer: Lexikon der deutschen Dichter und Prosaisten, 6. Auflage, 1913.
      Weihnachts- und Sommergeschichten, 1896 (bei E. Pierson, Dresden)
    - Amster, Moritz an Brümmer, Franz Wien, Nachl. Brümmer, Biogr. 2.Reihe, Amster, Moritz; 1 Brief (1 Bl.) Briefe Autobiographisches; handschriftliche autobiographische Angaben, mit Ergänzungen übernommen in: Franz Brümmer: Lexikon der deutschen Dichter und Prosaisten, 6. Aufl.
    - Anthes, Otto an Brümmer, Franz ohne Datumsangabeo.O., Nachl. Brümmer, Biogr. 2. Reihe, Anthes, Otto; 1 Brief (2 Blatt), 1 gedruckte Andachtskarte Briefe Autobiographisches; vgl. Franz Brümmers Lexikon der deutschen Dichter und Prosaisten, 6. Auflage. beigefügte Andachtskarte enthält biografische Erinnerung an Patrizius Anzoletti (s. Eintrag Brümmer, 6. Aufl.); Das Buch Klosterjungen verfasste Otto Anthes zusammen mit Franziska Gräfin zu Reventlow. Bis auf Sternschnuppen wurden alle Werke unter seinem Pseudonym O. Eugen Thossan veröffentlicht.
      Sternschnuppen. - o.O. 1896; Möblierte Herren. - o.O. 1846, 2. Aufl. 1899; Beim Komiss. - o.O. 1897; Klosterjungen. - 1897; Wanda, Nov. - 3. Aufl 1899; Ledige Bräute. - 1899.
    - Apelt, Willibalt an Brümmer, Franz Dresden, Nachl. Brümmer, Biogr. 2. Reihe, Apelt, Hans Willibalt; 1 Brief (2 Bl.) Briefe Autobiographien; autobiographische Angaben, zum Teil übernommen in: Franz Brümmer: Lexikon der deutschen Dichter und Prosaisten, 6. Aufl.; Verf.: Apelt, Hans Willibalt
      Die Steuerlosen. Schauspiel in 4 Aufzügen, Leipzig 1900; Leben, träumen, Gedichte, Leipzig 1903
    - Andreas-Salomé, Lou an Brümmer, Franz Schmargendorf bei Berlin, Nachl. Brümmer, Biogr. 2. Reihe, Andreas-Salomé, Lou; 1 Brief (2 Blatt) Briefe Autobiographisches; Handschriftliche, autobiographische Informationen, erwähnt ihre wichtigsten Werke, mit Ergänzungen übernommen in Franz Brümmer: Lexikon der deutschen Dichter und Prosaisten. 6. Aufl.; Ankündigung, dass eine Photographie nachgereicht werde
    - Morgenstern, Lina an Brümmer, Franz Berlin, Nachl. Brümmer, Biogr. 2. Reihe, Baur, Lina; 1 Brief, 6 Blatt Briefe; biographische Angaben, zum Teil übernommen in: Franz Brümmer: Lexikon der deutschen Dichter und Prosaisten, 6. Auflage.; Erwähnung von Konzentrationslagern der Buren
      Der Freundschaftstag; Sylvesternacht; Traumschaukel; Aus Kinderstube und Morgenland; Die englische Miss; Kleine Noveletten; Die Sprechstunde nach 2 Jahren; Autobiographische Aufzeichnungen bis zum 8. Lebensjahr; Ullas Kindheit
    - Alscher, Otto an Brümmer, Franz Orsova (Ungarn), Nachl. Brümmer, Biogr. 2. Reihe, Alscher, Otto; 2 Briefe (3 Blatt), 1 Zeitungssausschnitt Briefe Autobiographien Typoskript; autobiographische Informationen (nicht in Brümmer, 6. Auflage); Hinweis auf beigelegte Photographie
      Ich bin ein Flüchtling (Berlin, E. Fleischel, 1909); Mühselige und Beladene (Berlin, E. Fleischel, 1910)
    - Anger, Siegfried an Brümmer, Franz Graudenz, Nachl. Brümmer, Biogr. 2. Reihe, Anger, Siegfried; 1 Brief, 1 Postkarte (3 Blatt) Briefe Autobiographisches; autobiographische Angaben, vgl. Franz Brümmer: Lexikon der deutschen Dichter und Prosaisten, 6. Aufl. Richtigstellung, dass das Werk Iphigenie in Delphi nicht von ihm verfasst wurde, was allerdings von Brümmer nicht berücksichtigt wurde.
      Das gemischte Gräberfeld auf dem Naustätter Felde bei Elbing, 1880; Das Gräberfeld zu Rondsen im Kreise Graudenz, 1890
    - Arndt, Bruno an Brümmer, Franz Kattowitz, Nachl. Brümmer, Biogr. 2. Reihe, Arndt, Bruno; 1 Briefe (2 Blatt) Briefe Autobiographisches; handschriftliche biographische Informationen, vgl. Franz Brümmer: Lexikon der deutschen Dichter und Prosaisten, 6. Auflage.
      Sonette, Berlin 1905
    - Allmendinger, Carl an Brümmer, Franz Stuttgart, Nachl. Brümmer, Biogr. 2. Reihe, Allmendinger, Carl; 1 Brief (3 Bl.), 1 Zeitungsrezension Briefe Autobiographisches; handschriftliche biographische Informationen; betont ausdrücklich, nicht als katholischer Schriftsteller genannt zu werden. Zeitungsrezension zu seinem Roman Mysterium crucis.; Hinweis auf beigelegtes Bild mit Namensunterschrift
      Mysterium crucis (1902); Der Kreuzzug der Kinder; Der Vogt von Lorch; Frauenhass; Mit Feuer und Schwert; Auferstehung; Meeresbraut
    - Arndt, Richard an Brümmer, Franz Groß-Lichterfelde-Ost, Nachl. Brümmer, Biogr. 2. Reihe, Arndt, Richard; 1 Brief (2 Blatt) Briefe Autobiographien; Handschriftliche Autobiographie. Vgl. Franz Brümmer: Lexikon der deutschen Dichter und Prosaisten, 6. Auflage. Arndt gibt im Brief Hinweis auf noch unbetitelten Roman, an dem er arbeitet.
      Mauerblümchen (Gedichte, 1901); Brüderchen und Schwesterchen (Drama, 1901); Über den Strich (Bühnenwerk, 1902)
    - Schlosser, Anton an Brümmer, Franz Graz, Nachl. Brümmer, Biogr. 2. Reihe, Artens, Viktor von; 1 Postkarte (1 Blatt) Briefe; Hinweise: Johann Krainz im Kürschner verzeichnet. Korrekturen: Karl Zetter im Kürschner verzeichnet, dort allerdings fälschlicherweise als verstorben.; stimmt der name des verfassers wirklich??
      Sommer und Winter. Roman (Leipzig 1884); Verfehlte Leben. Geschichten dreier Sonderlinge. Drei Erzählungen (Graz 1887); Schnaderhüpfrln
    - Todt, Traugott an Brümmer, Franz Barenthin, Nachl. Brümmer, Biogr. 2. Reihe, Arndt, Ferdinand Valentin; 1 Postkarte (1 Blatt) Briefe; Handschriftliche biographische Informationen von Traugott Todt über seinen Großvater Ferdinand Arndt. Vgl. Franz Brümmer, Lexikon der deutschen Dichter und Prosaisten, 6. Auflage 1913.
    - Wiesa, Hans von an Brümmer, Franz Ohlau, Nachl. Brümmer, Biogr. 2. Reihe, Artopé, Theodor; 1 Brief, 1 Postkarte (2 Blatt) Briefe Autobiographisches; Handschriftliche Autobiographie. Nur zum Teil und weniger ausgeschmückt übernommen in Franz Brümmer: Lexikon der deutschen Dichter und Prosaisten, 6. Auflage. Beschreibung seiner Kindheit u.a. in Indien und Hinweis auf weitere Werke in verschiedenen Zeitschriften.; Verf.: Theodor Artopé (wirkl. Name)
      Strandgeist; Der Hypnotiseur; Die Schulreiterin; Der neue Präsident; Blinde Liebe; Der Bergdoktor (Schwank); Der Opernsänger; Schloss Eichgrund; Wildschwäne; Verlorenes Spiel
    - Asmus, Martha an Brümmer, Franz Berlin, Nachl. Brümmer, Biogr. 2. Reihe, Asmus, Martha; 1 Brief, 1 Postkarte (2 Blatt) Briefe; vgl. Franz Brümmer: Lexikon der deutschen Dichter und Prosaisten (6. Aufl.); nur der Roman Annette (1900) unter dem Pseudonym Martha Klodwig erschienen
    - Arens, Bernard an Brümmer, Franz Valkenberg (Holland), Nachl. Brümmer, Biogr. 2. Reihe, Arens, Bernard; 1 Brief (2 Bl.) Briefe Autobiographisches; autobiographische Angaben, vgl. Brümmer, Franz: Lexikon deutscher Dichter und Prosaisten, 6.Aufl.
      Schul- und Vereinsbühne. 6 Bändchen nach den Stücken der Jesuiten G. Longhaye, W. Delaporte und H. Fricard bearbeitet, 1900-1903; Durch die Jahrhunderte, 1. u. 2. Aufl. 1902; Licht und Schatten, Erzählungen, 1902; Kränze ums Mutterhaupt, Gedichte, 1902; Konrads von Würzburg Goldene Schmiede. In die Sprache unserer Zeit übertragen u. mit einer Einleitung versehen, 1904; Der große Tag. Eine Sammlung von Gedichten über die erste hl. Kommunion, 1905
    - Asmussen, Georg an Brümmer, Franz Hamburg, Nachl. Brümmer, Biogr. 2. Reihe, Asmussen, Georg; 1 Brief mit eingeklebter Beilage (Zeitungsausschnitte) (5 Blatt) Briefe; ausführliche handschriftliche Autobiographie, Beilage: Zeitungsausschnitt mit biographischem Porträt und handschriftlichen Korrekturen von Asmussen zum Teil übernommen in: Franz Brümmer: Lexikon der deutschen Dichter und Prosaisten (6. Aufl.)
    - Arp, Johannes an Brümmer, Franz Groß Lichterfelde, Nachl. Brümmer, Biogr. 2. Reihe, Arp, Johannes; 1 Postkarte Briefe; will nicht in Brümmers Lexikon genannt werden, weil er sein Werk für zu unbedeutend hält.
      Patriotisches Festspiel: Aus Deutschlands Norden.
  - Nachl. Franz Brümmer/Biographien, 2. Reihe/Bri-Di, 1 Kasten Standortkonvolut
    - Dallago, Carl an Brümmer, Franz Ronzo, Nachl. Franz Brümmer, Biogr. 2. Reihe: Dallago, Karl; 1 Brief mit biographischen Angaben (2 Blatt) Briefe; Adr.: Sehr geschätzter Verlag! (Folio 1-2)
  - Nachl. Franz Brümmer/Biographien, 2. Reihe/Ben-Bre, 1 Kasten Standortkonvolut
    - Franz Blei vermutlicho. O., Nachl. Franz Brümmer, Biogr. 2. Reihe: Blei, Franz; 1 Biographie (2 Blatt) Werke Biographien (Folio 1-2)
    - Reinhold Braun vermutlich nach 1911o. O., Nachl. Franz Brümmer, Biogr. 2. Reihe: Braun, Reinhold; 2 Kurzbiographien (2 Blatt) Werke Biographien (Folio 1-2)
  - Nachl. Franz Brümmer/Biographien, 2. Reihe/Do-E, 1 Kasten Standortkonvolut
  - Nachl. Franz Brümmer/Biographien, 2. Reihe/F, 1 Kasten Standortkonvolut
  - Nachl. Franz Brümmer/Biographien, 2. Reihe/Ga-Gr, 1 Kasten Standortkonvolut
  - Nachl. Franz Brümmer/Biographien, 2. Reihe/Gu-Hei, 1 Kasten Standortkonvolut
  - Nachl. Franz Brümmer/Biographien, 2. Reihe/Hel-Hol, 1 Kasten Standortkonvolut
  - Nachl. Franz Brümmer/Biographien, 2. Reihe/Hom-J, 1 Kasten Standortkonvolut
  - Nachl. Franz Brümmer/Biographien, 2. Reihe/Ka-Kl, 1 Kasten Standortkonvolut
  - Nachl. Franz Brümmer/Biographien, 2. Reihe/Kn-Ko, 1 Kasten Standortkonvolut
  - Nachl. Franz Brümmer/Biographien, 2. Reihe/Kr-Ky, 1 Kasten Standortkonvolut
  - Nachl. Franz Brümmer/Biographien, 2. Reihe/L, 1 Kasten Standortkonvolut
  - Nachl. Franz Brümmer/Biographien, 2. Reihe/Ma-Me, 1 Kasten Standortkonvolut
  - Nachl. Franz Brümmer/Biographien, 2. Reihe/Mi-Mu, 1 Kasten Standortkonvolut
  - Nachl. Franz Brümmer/Biographien, 2. Reihe/N-O, 1 Kasten Standortkonvolut
  - Nachl. Franz Brümmer/Biographien, 2. Reihe/P-Q, 1 Kasten Standortkonvolut
  - Nachl. Franz Brümmer/Biographien, 2. Reihe/R-Rh, 1 Kasten Standortkonvolut
  - Nachl. Franz Brümmer/Biographien, 2. Reihe/Ri-Sca, 1 Kasten Standortkonvolut
  - Nachl. Franz Brümmer/Biographien, 2. Reihe/Sch-Schm, 1 Kasten Standortkonvolut
    - Schickele, René an Brümmer, Franz Strassburg, Nachl. Franz Brümmer, Biogr. 2. Reihe: Schickele, René; 1 Brief mit Kurzbiographie (2 Blatt) Briefe; Verf.: Schickele, ...; Adr.: Sehr geehrter Herr. (Folio 1-2)
  - Nachl. Franz Brümmer/Biographien, 2. Reihe/Schn-Sei, 1 Kasten Standortkonvolut
    - Schulze, Hans an Brümmer, Franz Sorau, Nachl. Franz Brümmer, Biogr. 2. Reihe: Schulze, Hans; 1 Karte und 1 Brief mit biographischen Angaben (3 Blatt) Briefe (Folio 1-3)
  - Nachl. Franz Brümmer/Biographien, 2. Reihe/Sel-Sti, 1 Kasten Standortkonvolut
  - Nachl. Franz Brümmer/Biographien, 2. Reihe/Sto-Tre, 1 Kasten Standortkonvolut
  - Nachl. Franz Brümmer/Biographien, 2. Reihe/Tri-Wa, 1 Kasten Standortkonvolut
  - Nachl. Franz Brümmer/Biographien, 2. Reihe/We-Wi, 1 Kasten Standortkonvolut
  - Nachl. Franz Brümmer/Biographien, 2. Reihe/Wo-Z, 1 Kasten Standortkonvolut
    - Stefan Zweig vermutlich nach 1904o. O., Nachl. Franz Brümmer, Biogr. 2. Reihe: Zweig, Stefan; Biographische Angaben mit Werkliste (1 Blatt) Werke Biographien (Folio 1)
- Nachl. Franz Brümmer/Biographien, 3. Reihe, 5 Kstn (A-Z) Standortkonvolut
  Briefe und Ergänzungen zur 6. Aufl. des Lexikons deutscher Dichter und Prosaisten
  - Nachl. Franz Brümmer/Biographien, 3. Reihe/A-E, 1 Kasten Standortkonvolut
    - Braun, Reinhold an Brümmer, Franz Berlin, Nachl. Franz Brümmer, Biogr. 3. Reihe: Braun, Reinhold; 1 Brief (2 Blatt) Briefe (Folio 1-2)
    - Hedwig Courths-Mahler o. O., Nachl. Franz Brümmer, Biogr. 3. Reihe: Courth-Mahler, Hedwig; 1 Kurzbiographie (3 Blatt) Werke Biographien (Folio 1-3)
  - Nachl. Franz Brümmer/Biographien, 3. Reihe/F-J, 1 Kasten Standortkonvolut
  - Nachl. Franz Brümmer/Biographien, 3. Reihe/K-N, 1 Kasten Standortkonvolut
  - Nachl. Franz Brümmer/Biographien, 3. Reihe/O-Sch, 1 Kasten Standortkonvolut
  - Nachl. Franz Brümmer/Biographien, 3. Reihe/Se-Z, 1 Kasten Standortkonvolut
    - Ernst Stadler vermutlich nach 1907o. O., Nachl. Franz Brümmer, Biogr. 3. Reihe: Stadler, Ernst; 1 Kurzbiographie (1 Blatt) Werke Biographien (Folio 1)
- Nachl. Franz Brümmer/Biographien, Suppl. I, 9 Kstn (A-Z) Standortkonvolut
  - Nachl. Franz Brümmer/Biographien, Suppl. I/A-C, 1 Kasten Standortkonvolut
    - Czasche, Rudolf an Brümmer, Franz Reichenbrand bei Chemnitz, Nachl. Brümmer, Biogr. Suppl. I, Czasche, Rudolf; 1 Br. Briefe; Handschriftliche Autobiographie (1 1/2 S.), Veröffentlichungsliste (2 Titel); Nicht in Brümmer: Lexikon d. dt. Dichter d. 19. Jhs. (6. Aufl. 1913)
      Dem Kaiser Heil! - Chemnitz 1913; Königin Luise. - Berlin 1910
    - Autobiographisches. Undatiertes Dokument, Datum aus dem Inhalt indirekt erschlossen.o.O., Nachl. Brümmer, Biogr. Suppl. I, Csokor, Franz Theodor; 1 maschinenschriftlicher Lebenslauf (2 Blatt) Berichte Autobiographisches Durchschlag mit handschriftlichen Korrekturen; ausführliche Autobiographie.; Dokument ist nicht unterschrieben.
      Letzte Spiele. - Geschrieben 1906 (Bogliaco/Gardasee). Uraufgeführt: UjSzinpad (Neue Bühne). Budapest März 1912 (in ungar. Sprache); Die Gestalten. - Berlin 1912.; Herostratos. Drama. - o.O., o.J.; Die Wollust der Kreatur. Lebenskomödie. - o.O., o.J.; Die Sünde wider den Geist. Lebenskomödie. - o.O., o.J.; Der grosse Kampf. - o.O., 1914 (?)(Uraufführung im Deutschen Volkstheater, Wien geplant.)
    - Cramer, Hanns Hermann an Brümmer, Franz Bonn a. Rh., Nachl. Brümmer, Biogr. Suppl. I: Cramer, Hanns Hermann; 1 Brief, 1 Briefumschlag (3 Blatt). Briefe Autobiographisches; Handschriftliche biographische Informationen über Hanns Hermann Cramer.
      Der Florentinerhut.; Die Jäger.; Sganarelle. (Uraufgeführt am Münchener Schauspielhaus 1918.); Semilasso. (Träume und Gedanken in und aus dem Branitzer Park, 1921.)
    - Crailsheim, Carola von an Brümmer, Franz Jena, Nachl. Brümmer, Biogr. Suppl. I, Crailsheim-Rügland, Garola Freiin von; 1 Brief (2 Blatt) Briefe Autobiographisches Durchschlag schlecht; Maschinenschriftliche autobiographische Informationen. Nicht in Brümmer: Lexikon der deutschen Dichter und Prosaisten. (6. Aufl.) aufgenommen.
      Unser wartet die Freude. Ein Buch für junge Menschen. Stuttgart 1920.; Das schlechtverteidigte Herz. Roman. Dresden 1921.
    - Courths-Mahler, Hedwig an Brümmer, Franz Charlottenburg, Nachl. Brümmer, Biogr. Suppl. I, Courths-Mahler, Hedwig; 1 Postkarte (1 Blatt) Briefe Anmerkungen Autobiographisches; Handschriftliche Informationen darüber, dass Hedwig Courths-Maler, entgegen der Meldungen mehrer Zeitungen, nicht tot sei.
    - Corsepius, Felix Eugen Ernst an Brümmer, Franz Immigrath, Corsepius, Felix Eugen Ernst; 1 Brief (5 Blatt) Briefe Autobiographisches Maschinenschriftlich mit handschriftlichen Korrekturen.; Maschinenschriftliche autobiographische Angaben nebst einer Publikationsliste des Verfassers.; Hinweis auf ein ehemals beiliegendes Foto.
      Des Königs Rock. - o. O., o. D.; C'est la vie. Erzählungen. - Dresden 1909.; Lebenswege. Erzählungen. - Crefeld 1913.; Kord Kamphues. Der Richter von Coesfeld (historischer Roman aus der Zeit der spanischen Wirren im Münsterlande, nach historischen Aufzeichnungen im Städtischen Archiv zu Coesfeld in Wesf. und Varlar, fürstl. Salm-Horstmarscher Bes., bei Coesfeld i. W., Mitte 16. Jahrhundert) - o. O. 1913.; Das Geheimnis der Brücke. Roman aus dem Französischen. - Leipzig 1919.; Annemarie Zurzeit. Ein Gegenwartsroman. Leipzig 1919.; Das freudige Ereignis. Lustspiel. - Berlin 1919. (Uraufgeführt im Düsseldorfer Stadttheater 1919.); Kord Kamphues. Film nach dem gleichnamigen historischen Roman. - Berlin 1919. (Film der Cela Filmgesellschaft Berlin)
    - Cordes, Olga an Brümmer, Franz Bremen, Nachl. Brümmer, Suppl. I: Cordes, Olga; 1 Brief (2 Blatt) Briefe Autobiographisches; Handschriftliche autobiographische Angaben nebst Nennung der Publikationen der Verfasserin.
      Hilde. - Halle a. d. Saale 1909.; Das Annerl (Einakter). - Uraufgeführt im Bremer Thalia-Theater 1910.; Die Schwestern (Dreiakter). - Uraufgeführt im Bremer Schiller-Theater 1911.; Eigene Wege. - Uraufgeführt im Bremer-Schauspielhaus 1912. (=Das Annerl. Einakter.); Frauenliebe (Novelle). - In: Illustrierte Zeitung, 1911.; Mein Kollege (niedersächsische Novelle). - In: Illustrierte Zeitung, 1913.; Die Schwiegertochter (Bremer Novelle). - Leipzig 1915.; Miezes Heirat (Humoreske). - o. O., o. D. (Kürschners Bücherschatz, Bd. 1106.); Künstlerträume (Novelle). - o. O., o. D. (Kürschners Bücherschatz.)
    - Cohn, Paul an Brümmer, Franz Wien, Cohn (-Hohenau), Paul; 1 Brief (3 Blatt) Briefe Autobiographisches Teils gedruckt.; Eigenhändiger Brief nebst einer gedruckten Biographie des Verfassers aus dem Werk Die geistige Welt.
      Die chemische Industrie. - Wien 1905.; Das Bildungswesen in den Vereinigten Staaten von Nordamerika. - Wien 1906.; Die Verwendung von Chemikalien als Heilmittel. - Stuttgart 1906.; Reise-Erinnerungen aus dem Norden. - o.O. 1895.; Skizzen aus dem Orient (Nilreise). - o.O., o.D.; Blätter im Winde (Novellette). - o.O. 1912-1913.; Briefe einer Wienerin (Novellette). - o.O. 1912-1913.; Lachendes Leben (Novellette). - o.O. 1913.; Ueber eine neue Chlorantranilsäure. - o.O., o.D.; Ueber Morphin-Chinolinäther. - o.O., o.D.
    - Cohn, Emil (Rabbiner) an Brümmer, Franz Bonn, Cohn, Emil Bernhard; 1 Brief (3 Blatt) Briefe Autobiographisches Maschinenschriftlich mit handschriftlicher Unterzeichnung.; Maschinenschriftliche autobiographische Angaben und Auflistung von Publikationen.
      Salomo. Ein Festspiel. - Essen 1913.; Der Brief des Uria. Ein Trauerspiel in 5 Akten. - Bonn 1919.; Herr Johann Wittenborg. Ein Schauspiel. - Bonn 1919.; Jehuda Halevi. Ein Diwan. Nachdichtung und Lebensbild. - Berlin 1921.; Mirabeau. Ein Trauerspiel. - Berlin 1921.; Anna Boleyn. 6 Szenen. - Berlin 1921.; Aufruf zum Judentum. Ein Wort an die Zeit. - Berlin 1922.
    - Cohn, Alfons Fedor an Brümmer, Franz Kopenhagen, Cohn, Alfons Fedor; 1 Postkarte (1 Blatt) Briefe Postkarten Maschinenschriftlich mit handschriftlichen Korrekturen.; Der Verfasser antwortet offenbar auf eine vorausgehende Anfrage, indem er auf die biographische Sammlung Wer ist's VI. Ausg. S. 255 hinweist und seine Publikationen auflistet.
      Der neue Paris. Komödie. - Berlin 1910.; Kulturpalast. Komödie. - Berlin 1913.; Der verschwundene Berliner. Posse. - Berlin 1914.
    - Claudius, Hermann an Brümmer, Franz Fuhlsbüttel, Claudius, Herrmann; 1 Brief (3 Blatt) Briefe Autobiographisches; Handschriftliche autobiographische Angaben. Nicht aufgenommen in: Franz Brümmer: Lexikon der deutschen Dichter und Prosaisten 6. Aufl.
      Mank Muern. - Hamburg o.D.
    - Blank-Eismann, Marie an Brümmer, Franz Meißen, Nachl. Brümmer, Biogr. Suppl. I: Blank-Eismann, Marie; 1 Brief (3 Blatt) Briefe Autobiographisches Maschinenschriftlich mit handschriftlichen Korrekturen.; Maschinenschriftliche autobiographische Angaben der Verfasserin.; Beigelegtes Bild erwähnt.; Adr.: Herr Konrektor. (Folio 1-3)
    - Blank, Matthias an Brümmer, Franz Meißen, Nachl. Brümmer, Biogr. Suppl. I: Blank, Matthias; 1 Brief (2 Blatt) Briefe Autobiographisches Maschinenschriftlich mit handschriftlichen Korrekturen.; Maschinenschriftliche biographische Angaben über den Verfasser und dessen Ehefrau.; Adr.: Herr Konrektor. (Folio 1-2)
      Am Hochzeitsmorgen. - Dresden, o. J.; Der Brand auf Lindenhof. - Leipzig, o.J.; Hel Kiyowaras Abenteuer. - o.O., 1922.; Wer wirft den ersten Stein? - o.O., 1922.
    - Unbekannt an Brümmer, Franz Leipzig, Nachl. Brümmer, Biogr. Suppl. I: Alexander, Hans; 1 Brief (2 Blatt) Briefe Maschinenschriftlich mit handschriftlichen Korrekturen. (Folio 1-2)
    - Achenbach, Cäcilie Osw. an Brümmer, Franz Düsseldorf, Wersten, Nachl. Brümmer, Suppl. I: Achenbach, Cäcilie, Bl. 3-9; 1 Brief nebst 2 Beilagen, 6 Bl. Briefe
    - Biographie von Ferdinand Botgorschek. ohne Datumsangabeo. O., Nachl. Brümmer, Biogr. Suppl. I: Botgorschek, Ferdinand; 1 biographische Notiz (4 Blatt) Briefe (Folio 1-4)
    - Aellen, Hermann an Brümmer, Franz Bern, Nachl. Brümmer, Biogr. Suppl. I: Aellen, Hermann; 1 Postkarte Briefe Maschinenschriftlich mit handschriftlicher Unterzeichnung. (Folio 1)
    - Schmid, Euchar Albrecht an Avenarius, Ferdinand Radebeul, Nachl. Brümmer, Suppl. I: Avenarius, Ferdinand; 2 Briefe auf einem Doppelblatt Briefe; Das Schreiben wurde in den Karl-May-Flugblättern veröffentlicht. (Folio 1-2)